【裁判字號】    99,交聲,9
【裁判日期】    990119
【裁判案由】    違反道路交通管理處罰條例聲明異議
【裁判全文】
臺灣基隆地方法院交通事件裁定           99年度交聲字第9號
移送機關    交通部公路總局台北區監理所基隆監理站
異  議  人
即受處分人  甲○○
上列受處分人因違反道路交通管理處罰條例案件，對於交通部公
路總局臺北區監理所基隆監理站中華民國98年12月30日所為之處
分（原處分案號：基監字第裁42─CG0000000 號），聲明異議，
本院裁定如下：
    主  文
異議駁回。
    理  由
一、原處分意旨略以：異議人即受處分人（下稱異議人）甲○○
    所有車號2303-KC 自用一般小客車，因駕駛人王世珍於民國
    97年5月16日1時51分許，行經臺北縣金山鄉台2線35.3 公里
    （往金山）速限時速70公里之路段，經設置於該處之測速照
    相設備儀器拍照採證，嗣並經臺北縣政府警察局交通大隊員
    警以受處分人有「限速70公里、經測時速131 公里、超速61
    公里、60公里以上未滿80公里」、「駕駛人行車速度超過規
    定之最高時速60公里以上（處車主）」之違規行為為由，依
    違反道路交通管理處罰條例第43條第4 項之規定逕行舉發。
    異議人於應到案日期前提出申訴，嗣原處分機關調查結果，
    仍認異議人確有「駕駛人行車速度超過規定之最高時速60公
    里以上（處車主）」之違規行為，乃依道路交通管理處罰條
    例第43條第4 項之規定，裁處異議人吊扣汽車牌照 3個月等
    語。
二、聲明異議意旨略以：該車因借供他人使用，被警舉發危險駕
    駛吊扣牌照3 個月，因為該車為上班之交通工具，請求牌照
    不予吊扣云云。
三、按汽車駕駛人，駕駛汽車有行車速度，超過規定之最高時速
    60公里以上之情形者，處新臺幣（下同）6,000元以上24,00
    0元以下罰鍰，並當場禁止其駕駛，及吊扣汽車牌照3個月，
    暨應記違規點數3點，道路交通管理處罰條例第43條第1項第
    2款、第4項、第63條第1項第3款分別定有明文。是汽車所有
    人如有其駕駛人駕駛汽車行車速度超過規定之最高時速60公
    里以上未滿80公里之違規行為經警舉發，且已於舉發通知單
    所載應到案日期前提出申訴，經交通裁決主管機關調查後仍
    認定前揭違規行為屬實者，依道路交通管理處罰條例第43條
    第4項、違反道路交通管理事件統一裁罰基準及處理細則（
    下稱處理細則）第44條第1項及違反道路交通管理事件統一
    裁罰基準表（下稱基準表）之規定，應對該汽車所有人處以
    吊扣汽車牌照3個月之處罰。
四、經查：
  (一)異議人對其車輛之駕駛人於前揭時間，駕駛上開車輛行經臺
    北縣金山鄉台2 線35.3公里處（往金山）速限時速70公里之
    路段，經設置於該處之測速照相設備儀器拍照採證，測得其
    時速為131 公里（超速61公里、未滿80公里）等事實，並不
    爭執，且有舉發照片1 張、舉發違反道路交通管理事件通知
    單影本1份在卷可稽。
  (二)又異議人既有超速60公里以上未滿80公里之違規行為，依法
    自應依道路交通管理處罰條例第43條第1 項第2 款、第4 項
    、第63條第1 項第3 款及基準表之規定，處以罰鍰8,000 元
    及記違規點數3 點，暨吊扣汽車牌照3 個月。又上開超速60
    公里以上之違規行為，裁決機關依法均應依上開條例及基準
    表之規定，對車輛所有人裁處吊扣汽車牌照 3個月之處罰，
    此乃依法行政之表現，而無其他斟酌置喙之餘地，異議人陳
    稱若遭吊扣牌照將致無交通工具上班云云，亦不足為據；且
    立法機關就前揭超速60公里以上嚴重超速，而影響交通安全
    之違規行為，既先於道路交通管理處罰條例第43條第1 項第
    2 款規定應處以6,000 元以上24,000元以下罰鍰，復別於其
    他超速情況較為輕微之超速行為，而再於同條第4 項規定應
    同時處以吊扣汽車牌照3 個月，足見此乃立法者本於其立法
    目的之考量所為之處罰規定，故異議人前揭所辯，應不足採
    。本件事證明確，異議人違規行為堪以認定，應依法論科。
五、綜上所述，異議人所有之車牌號碼2303-KC 號自用一般小客
    車確有於上開時、地超速行駛之違規行為，已堪認定。從而
    ，原處分機關依道路交通管理處罰條例第43條第4 項、違反
    道路交通管理事件統一裁罰標準及處理細則及違反道路交通
    管理管理事件統一裁罰標準表之規定，裁處異議人吊扣汽車
    牌照3 個月，核無違誤，本件異議為無理由，應予駁回。
六、據上論斷，應依道路交通管理處罰條例第87條第2 項、道路
    交通案件處理辦法第19條，裁定如主文。
中    華    民    國    99    年    1     月    19    日
                  交通法庭法    官  陳姵君
以上正本證明與原本無異。
對於本件裁定如有不服，應於送達後5日內， 向本院提出抗告書
狀，敘述抗告之理由，抗告於臺灣高等法院。
中    華    民    國    99    年    1     月    19    日
                          書 記 官  王佩珠

司法院資訊處製作；財團法人民間司法改革基金會備份。
